【裁判字號】    98,上易,18
【裁判日期】    980430
【裁判案由】    竊盜
【裁判全文】
臺灣高等法院高雄分院刑事判決          98年度上易字第18號
上  訴  人  臺灣高雄地方法院檢察署檢察官
上  訴  人
即  被  告  庚○○
                    現另案於台灣高雄第二監獄執行中
選任辯護人  戴慕蘭  律師
上  訴  人
即  被  告  己○○
選任辯護人  徐豐明  律師
被      告  乙○○
                    現於台灣高雄戒治所戒治中
被      告  丙○○
上列上訴人因被告竊盜案件，不服臺灣高雄地方法院97年度易字
第935 號中華民國97年12月12日第一審判決（起訴案號：臺灣高
雄地方法院檢察署97年度偵字第13583 、20363 號），提起上訴
，本院判決如下：
    主  文
原判決關於庚○○、乙○○（97年2 月2 日及同年5 月12日竊盜
犯行除外）、丙○○部分暨其定執行部分均撤銷。
庚○○犯附表一所示竊盜拾參罪，均累犯，各處如附表一所示之
刑。應執行有期徒刑肆年陸月，並應於刑之執行前，令入勞動場
所強制工作參年。
乙○○共同犯刑法第321 條第1 項第2 、3 款之竊盜罪，累犯，
處有期徒刑壹年肆月，並應於刑之執行前，令入勞動場所強制工
作參年。
丙○○犯附表一編號6 、7 所示竊盜貳罪，均累犯，各處如附表
一編號6 、7 所示之刑。應執行有期徒刑壹年拾月。
其他上訴駁回。
    事  實
一、庚○○曾因持有第二級毒品案件，經台灣高雄地方法院以95
    年度簡字第3573號判決判處有期徒刑5 月，於96年4 月19日
    執行完畢。己○○曾因贓物案件，經台灣高雄地方法院以91
    年度易字第298 號判決判處有期徒刑5 月、3 月，應執行有
    期徒刑7 月，於94年3 月2 日執行完畢。乙○○曾因強盜案
    件，經台灣高等法院臺中分院以90年度上訴字第274 號判決
    判處有期徒刑3 年6 月確定，又因竊盜案件，經台灣高雄地
    方法院以92年度易緝字第246 號、92年度簡字第5081號判決
    ，分別判處有期徒刑5 月、6 月，上開竊盜案件，均經裁定
    減刑，並定應執行有期徒刑5 月。上開各罪之刑接續執行，
    於96年6 月14日執行完畢。丙○○曾因竊盜案件，經台灣高
    雄地方法院以93年度簡字第4782號判處有期徒刑4 月，於94
    年4 月19日執行完畢。其4 人竟單獨或共同意圖為自己不法
    所有，而為下列行為：
  (一)庚○○意圖為自己不法所有之犯意，於96年5 月中旬某日中
    午12時許，自巳○○居住之高雄市○○區○○街30巷15號住
    宅旁隔壁棟2 樓，攀爬踰越窗戶，侵入巳○○住宅（侵入住
    宅部分，未據告訴），竊得零錢約新台幣（下同）700 元及
    數位相機1 台後離去。
  (二)庚○○意圖為自己不法所有，於96年10月間某日白天某時許
    ，攜帶客觀上可作為兇器使用之T 型扳手1 支（庚○○所有
    ，未扣案），侵入未○○居住之高雄市○○區○○街122 號
    住處之地下室（侵入住宅部分，未據告訴），竊得未○○所
    有機油1 箱（12瓶，市價約5 千元）後離去。
  (三)庚○○意圖為自己不法所有之犯意，於96年11月某日凌晨4
    時許，自辛○○所居住之高雄市○○區○○街6 巷8 號住宅
    ，攀爬踰越窗戶，侵入辛○○住宅，竊得金飾、玉佩、古幣
    及現金1 千多元（市價共約10萬元）後離去。
  (四)庚○○與乙○○基於意圖為自己不法所有之犯意聯絡，於97
    年2 月2 日晚間6 時13分許，分別攜帶客觀上可作為兇器使
    用之T 型扳手1 支、拔釘器1 支，至癸○○之高雄市○○區
    ○○街86巷7 號住宅外，由庚○○持上開T 型扳手破壞附於
    鐵門上之門鎖，乙○○持上開拔釘器敲破癸○○上址住宅1
    樓大門之玻璃，共同侵入癸○○住宅，竊得皮包1 個、電腦
    1 台、金飾1 只、數位相機1 台、銀項鍊1 條、隨身碟1部
    、DFASHION廠牌行動電話1 支、神明金牌1 面等物後離去。
  (五)庚○○意圖為自己不法所有，於97年2 月7 日中午15時許，
    攜帶客觀上可作為兇器使用之T 型扳手1 支，至甲○○所居
    住之高雄市○○區○○街122 號5 樓住處，由庚○○持上開
    T 型扳手破壞附於鐵門上之門鎖，侵入甲○○住宅，竊得數
    位相機1 台、手機1 支、手錶1 只、皮包1 個、證件及現金
    1 萬多元。
  (六)庚○○與丙○○基於意圖為自己不法所有之犯意聯絡，於97
    年3 月5 日中午某時許，攜帶客觀上可作為兇器使用之T 型
    扳手1 支，至寅○居住之高雄市○○區○○路794 號住處，
    以自二樓後陽台攀爬開啟後門方式侵入寅○之住處，竊得金
    項鍊1 條及皮包1 個後離去。
  (七)庚○○與丙○○基於意圖為自己不法所有之犯意聯絡，於97
    年3 月11日15時許，攜帶客觀上可作為兇器使用之T 型扳手
    1 支，至丁○○居住之高雄市○○區○○路70巷1 號4 樓住
    處，持上開扳手破壞附於鐵門上之門鎖，侵入丁○○住處內
    ，竊得項鍊1 條及戒指1 只（市價約值6 千元）後離去。
  (八)庚○○意圖為自己不法所有，於97年3 月中旬某日下午5 時
    許，攜帶客觀上可作為兇器使用之T 型扳手1 支，自辰○○
    之高雄市○○區○○街72號住宅後方攀爬至2 樓，踰越窗戶
    ，侵入辰○○住宅（侵入住宅部分，未據告訴），竊得現金
    100 元後離去。
  (九)庚○○與乙○○基於意圖為自己不法所有之犯意聯絡，於97
    年3 月19日15時許，由庚○○駕駛YP-2050 號自小客車搭載
    乙○○至高雄市○○區○○路8 巷32號3 樓戊○○住處，持
    其所攜帶客觀上可作為兇器使用之T 型扳手等工具，破壞附
    於鐵門上之門鎖，侵入戊○○住處內，竊得電腦主機2 台、
    液晶螢幕1 台、相機1 台、現金7500元及存錢筒2 個後離去
    。
  (十)庚○○意圖為自己不法之所有，於97年4 月10日中午12時許
    ，攜帶客觀上可作為兇器使用之T 型扳手1 支，至午○○之
    高雄縣仁武鄉○○○街29號住宅外，以該T 型扳手破壞午○○住宅附於小門上之門鎖後，侵入午○○之住宅（侵入住宅
    部分，未據告訴），竊取客廳桌上之車號ZY-8023 號自用小
    客車鑰匙1 串（含遙控器），將該鑰匙插入停放在車庫內之
    上開自用小客車電門，以發動電門開走車輛之方式，竊得上
    開自用小客車離去。
  (十一)庚○○意圖為自己不法之所有，於97年4 月15日16時許，攜
    帶客觀上可作為兇器使用之T 型扳手1 支，至申○○所經營
    位於高雄縣鳳山市○○路○ 段12號1 樓之大富汽車中古商家
    ，趁店家無人之際，侵入店內竊取置放於桌上之皮包1 只（
    內有手機1 支及現金500 元）得手後離去。
  (十二)庚○○意圖為自己不法之所有，於97年4 月20日上午11時許
    ，攜帶客觀上可作為兇器使用之T 型扳手1 支，至卯○○之
    高雄市○○區○○路32號5 樓之2 住宅外，侵入卯○○上開
    未上鎖之住宅（侵入住宅部分，未據告訴），竊取仿勞力士
    手錶1 支、泰國銖100 元後離去。
  (十三)庚○○與己○○基於意圖為自己不法所有之犯意聯絡，於97
    年5 月7 日上午11時許，由庚○○駕駛車號5158-NV 號自用
    小客車搭載己○○至壬○○之高雄市○○區○○街9 號4 樓
    住宅樓下，庚○○攜帶客觀上可作為兇器使用之T 型扳手1
    支下車，以不詳方式進入該棟公寓1 樓大門後，持上開T 型
    扳手破壞壬○○上開住宅附於鐵門上之門鎖，侵入壬○○住
    宅（侵入住宅部分，未據告訴），己○○則在屋外車上把風
    ，庚○○竊得ACER廠牌電腦螢幕、BENQ廠牌電腦主機、皮爾
    卡登廠牌數位相機各1 台、紀念金幣1 枚、珍珠項鍊2 條、
    琥珀項鍊1 條、丑○○、林昱夆、壬○○之皮包各1 個（內
    均含證件）及50元硬幣4 枚後，駕車偕同己○○離去。
二、嗣經警於97年5 月7 日中午12時23分許，持臺灣高雄地方法
    院核發之搜索票，在庚○○所駕車號5158-NV 號自用小客車
    內，起獲壬○○遭竊之上開物品，並發覺上開自用小客車已
    換裝午○○上開自小客車之4 個輪胎；在庚○○、己○○夫
    妻之高雄縣鳥松鄉○○路27號6 樓之37承租處內，起獲癸○○之弟子○○遭竊之上開DFASHION廠牌行動電話1 支、午○○上開自用小客車之鑰匙1 支（含遙控器）、卯○○遭竊之
    仿勞力士手錶1 支。另於97年5 月15日上午11時許，在乙○○與李靜婷同居之高雄市苓雅區○○○路218 號8 樓承租處
    內，起獲「八百屋汽車生活館」遭竊之DVD 播放器4 台、音
    響主機2 台。庚○○於接受警察調查期間，在偵查機關未發
    覺其犯有前開一(一)、(二)、(三)、(八)、(十一)、(十二)所示犯行前，主動
    坦承另犯該犯行，而願接受裁判。
三、案經高雄市政府警察局報請臺灣高雄地方法院檢察署檢察官
    偵查起訴。
    理  由
壹、證據能力部分：
一、按被告以外之人於偵查中向檢察官所為陳述，除顯有不可信
    之情況者外，得為證據，刑事訴訟法第159 條之1 第2 項定
    有明文。查共同被告庚○○於檢察官偵查時所為陳述，客觀
    上並無顯不可信之情況，且其已於本院審理中以證人身分行
    交互詰問，是其於偵查中之證詞自有證據能力。
二、按「被告以外之人於審判外之陳述，雖不符同法第159 條之
    1 至之4 之規定，而經當事人於審判程序同意作為證據，法
    院審酌該言詞陳述或書面陳述作成時之情況，認為適當者，
    亦得為證據」，刑事訴訟法第159 條之5 第1 項定有明文。
    又刑事訴訟法第159 條之5 的立法意旨在於傳聞證據未經當
    事人之反對詰問予以核實，原則上先予排除。惟若當事人已
    放棄反對詰問權，於審判程序中表明同意該等傳聞證據可作
    為證據；或於言詞辯論終結前未聲明異議，基於尊重當事人
    對傳聞證據之處分權，及證據資料愈豐富，愈有助於真實發
    見之理念，上開傳聞證據亦均得資為證據。本件證人巳○○
    、癸○○、子○○、寅○、午○○、申○○、卯○○等人於
    警詢之陳述，被告、辯護人及檢察官均同意作為證據，並對
    上開證人捨棄對質詰問權，且上開陳述均係出於渠等任意性
    之陳述，是上開證人於警詢所為陳述，均有證據能力。
三、被告庚○○雖主張其警詢筆錄，無證據能力，惟：
  (一)被告庚○○於97年5 月7 日警詢時，並無毒癮發作之事實，
    業據證人即詢問員警侯正輝於原審審理中證述明確（見原審
    卷2 第106 頁），核與證人即記錄員警鄭曜贏於原審審理中
    證稱：97年5 月7 日製作庚○○之筆錄時，未看見庚○○有
    毒癮發作之情形等語相符（見原審卷2 第113 頁）。本院審
    酌：如被告庚○○於警詢時曾因毒癮發作，而無法接受詢問
    ，承辦警員應會發覺，且惟恐被告庚○○發生意外，自會立
    即停止詢問，並送醫診治；或是被告庚○○於檢察官複訊時
    ，陳述其毒癮發作之情，然被告庚○○移送檢察官訊問時，
    尚可接受檢察官偵訊，非但未陳稱毒癮發作，且陳稱：警詢
    時除陳述己○○把風是不實在的外，其餘部分均實在，看過
    警詢筆錄才簽名等語（見偵1 卷第23、26頁），尚能清楚記
    憶其警詢陳述之內容，足見被告庚○○於警詢時意識清楚，
    並無毒癮發作之情形甚明。是被告庚○○上開所辯，已難採
    信。
  (二)關於員警是否於97年5 月12日詢問前，利誘被告庚○○部分
    ，證人侯正輝於原審審理中證稱：製作筆錄前，並未向庚○○表示趕快承認，己○○就可以交保等語（見原審卷2 第11
    0 頁），核與證人即警員鄭曜贏於原審審理中證述：未聽見
    其他員警向庚○○表示趕快承認，可以讓己○○交保等語相
    符（見原審卷2 第113 頁）。本院審酌：(1)被告庚○○為智
    識能力正常之成年人，具有一定之社會經驗，且有多次前科
    經警移送檢察官偵辦，應無不知警方無交保犯罪嫌疑人之決
    定權。(2)被告庚○○於97年5 月12日警詢中承認之竊盜犯行
    ，均與被告己○○無關，無助於被告己○○所涉案情之釐清
    ，何以其承認上開竊盜犯行即可換取被告己○○交保之機會
    ？(3)被告庚○○於同日接受檢察官複訊時陳稱：今日借提並
    未受到刑求等語（見偵1 卷第104 頁），如被告庚○○確曾
    遭員警違法取供，何以未向檢察官陳明？是被告庚○○上開
    所辯，不足採信。
  (三)關於員警是否於97年5 月29日詢問時，對被告庚○○施以強
    暴、脅迫部分，證人即警員侯正輝於原審審理中證稱：只向
    庚○○表示案件調查清楚後，一次移送，不用再繼續借提庚○○，並未表示要一件一件移送等語（見原審卷2 第111 頁
    ），核與證人鄭曜贏於原審審理中證稱：未聽見有人向庚○○表示趕快承認，否則要一件一件移送等語（見原審卷2 第
    113 頁）。本院審酌：(1)如被告庚○○於當日否認有何竊盜
    犯行，員警是否已有足夠之證據移送偵辦，已非無疑，且如
    竊案非被告庚○○所為，又何以畏懼警方移送？(2)警方借提
    被告庚○○之目的，在於查證被告庚○○是否尚有其他竊盜
    犯行，如能於一次借提中得知被告庚○○之多次竊盜犯嫌，
    又何須自找麻煩分次移送？(3)被告庚○○於同日接受檢察官
    複訊時陳稱：警察並未對伊施以強暴、脅迫或其他非法方法
    取供等語（見偵1 卷第120 頁），如被告庚○○確曾遭員警
    違法取供，何以未向檢察官陳明？被告庚○○上開所辯，亦
    難採信。
  4.原審於97年9 月26日準備程序中當庭勘驗被告庚○○於97年
    5 月7 日供述有關與被告己○○及被告乙○○共犯竊案之自
    白部分，其結果為：「詢問人之語調，整體而言，尚屬平和
    ，筆錄製作採一問一答方式。筆錄之記載與錄音內容相符」
    ，此有勘驗筆錄在卷可查（見原審卷1 第178-179 頁）。被
    告庚○○上開警詢陳述，既未有不當取供情事，從而，本院
    認被告庚○○於警詢中之自白，均係出於自由意思之任意性
    陳述，應均有證據能力。
四、被告己○○雖主張其於97年5 月7 日警詢中之陳述，無證據
    能力。惟查：按筆錄內所載之被告陳述與錄音或錄影之內容
    不符者，除有急迫情形，並記明筆錄者外，其不符部分不得
    作為證據，刑事訴訟法第100 條之1 第2 項定有明文，此乃
    因錄音之可信度較筆錄記載為強，且審酌錄音係機器就人之
    陳述原音照錄，與筆錄係經過記錄者整理、增刪或有記錄疏
    漏之情形相較，亦以錄音內容較為可信。被告己○○辯稱上
    開警詢筆錄記載有部分不符合之情形，並聲請本院勘驗該部
    分錄音內容，經原審於97年9 月26日當庭勘驗結果，確有部
    分供述與筆錄記載不符之情形（見原審卷1 第181 頁）。是
    依上開規定，其不符部分之筆錄記載自不得作為證據，應以
    原審當庭勘驗之內容作為被告己○○之陳述內容，此部分之
    陳述，有證據能力。其另辯稱：員警指著電腦螢幕要伊照著
    螢幕記載之內容回答等語。然經原審法院當庭勘驗當日警詢
    錄音帶，結果顯示員警製作筆錄採一問一答方式為之，詢問
    與回答間均有間隔，亦留有打字之時間，並可聽見敲打鍵盤
    之聲音，詢問員警之語調平和之事實，有上開勘驗筆錄可參
    （見原審卷1 第181 頁）。足見員警係於詢問被告己○○後
    ，再根據己○○之回答記載（除上開筆錄記載與錄音內容不
    符之處外），而非事先將回答內容鍵入電腦內，要求被告己○○照念甚明。是其所辯，尚難採信。上開筆錄記載與錄音
    帶內容相符部分，有證據能力。
貳、有罪部分：
一、訊據被告庚○○坦承有事實欄一(四)、(八)、(十)、(十二)、(十三)所載之
    犯行，惟矢口否認有事實欄所載之其他犯行，辯稱：其雖於
    竊案發生時有在現場附近出現，但並無竊盜之行為。被告己○○、乙○○、丙○○3 人均矢口否認有上開竊盜犯行，被
    告己○○辯稱：97年5 月7 日我是在車上睡覺，並無幫庚○○竊盜犯行把風，亦不知庚○○係下車行竊。被告乙○○辯
    稱：97年3 月19日雖有與庚○○開車至戊○○住處樓下，但
    並未行竊。被告丙○○辯稱：我並未與庚○○一起去偷竊云
    云。經查：
  (一)上開被告庚○○於本院坦承犯行部分，業據被告庚○○於警
    詢、偵查及原審訊問時均坦白承認（見警2 卷第4-6 、13-1
    7 頁、偵1 卷第23-26 頁、原審卷1 第38頁），核與證人癸○○、子○○、辰○○、午○○、卯○○於警詢中、證人壬○○於警詢、原審及本院審理中證述情節相符。此外，並有
    查證照片、證人子○○、午○○、卯○○、壬○○出具之贓
    物認領保管單、DFASHION廠牌行動電話照片、條碼、馬自達
    廠牌汽車鑰匙照片、輪胎照片、仿勞力士手錶照片、壬○○
    上開失物照片、現場照片、搜索票、搜索扣押筆錄、扣押物
    品目錄表、扣押物品收據、97年日出日沒時刻表在卷可參。
    故被告庚○○此部分之自白，核與事實相符，應堪採信。
  (二)上開犯罪事實一(一)部分，業據被告庚○○於97年5 月29日警
    詢及偵查中坦承不諱（見警2 卷第23頁、偵查卷1 第120 頁
    ），核與證人即被害人巳○○於警詢之證述相符（見警2 卷
    第63頁），復有現場照片2 張在卷可稽（見警2 卷第25頁）
    。上開犯罪事實一(二)部分，業據被告庚○○於97年5 月12日
    警詢及偵查中坦承不諱（見警2 卷第15頁、偵查卷1 第104
    頁），核與證人即被害人未○○於原審之證述相符（見原審
    卷2 第40 -44頁），復有現場照片2 張在卷可稽（見警2 卷
    第21頁）。上開犯罪事實一(三)部分，業據被告庚○○於97年
    5 月29日警詢及偵查中坦承不諱（見警2 卷第15頁、偵查卷
    1 第81頁），核與證人即被害人辛○○於原審之證述相符（
    見原審卷2 第47 -49頁），復有現場照片2 張在卷可稽（見
    警2 卷第26頁）。上開犯罪事實一(十一)部分，業據被告庚○○
    於97年5 月12日警詢及偵查中坦承不諱（見警2 卷第15 頁
    、偵查卷1 第104 頁），核與證人即被害人申○○於原審證
    述相符（見原審卷2 第67-7 0頁），復有現場照片2 張在卷
    可稽（見警2 卷第20頁）。又證人即承辦員警侯正輝於原審
    審理中證稱：此部分犯行係庚○○主動供出後，帶同警方前
    往查證等情明確（見原審卷2 第109 頁）。本院審酌上開案
    件均係警方尚不知犯罪，被告庚○○主動供出，且其於警詢
    、偵查之自白內容，核與被害人巳○○、未○○、辛○○、
    申○○等人證述內容相符，是被告庚○○確有上開犯行，足
    堪認定。
  (三)上開犯罪事實一(五)部分，業據被告庚○○於97年5 月12日警
    詢及偵查中坦承不諱（見警2 卷第15頁、偵查卷1 第104 頁
    ），核與證人即被害人甲○○於原審及本院證述相符（見原
    審卷2 第52-55 頁，本院卷第141-142 頁），復有現場照片
    2 張在卷可稽（見警2 卷第21頁）。被告庚○○審理時雖否
    認此部分犯行，然證人甲○○於本院審理中證稱：「庚○○
    他叔叔住在我們同棟四樓，我從小就看庚○○長大，我報案
    時就有說嫌犯是庚○○，警察帶庚○○到竊案現場時，庚○○還當面向我道歉。我與太太女兒返家在公寓門口遇到庚○○拿我作生意的大板子，我質問他，他放下東西就跑去開車
    ，我們上樓才發現失竊」等情明確。本院審酌證人甲○○自
    被告庚○○年幼時即認識，且與被告庚○○叔叔係舊鄰居並
    無嫌隙，其自無誣指被告庚○○涉案之理，是被告庚○○確
    有此部分犯行堪以認定。
  (四)上開犯罪事實一(六)部分，業據被告庚○○於97年5 月12日警
    詢及偵查中坦承不諱（見警2 卷第14頁、偵查卷1 第104 頁
    ），核與證人即被害人寅○於警詢之證述相符（見警2 卷第
    81-82 頁），復有現場照片2 張在卷可稽（見警2 卷第19頁
    ）。被告庚○○及丙○○於本院審理時雖均否認此部分犯行
    ，惟被告庚○○於97年3 月5 日12時24分許，以被告丙○○
    持用之門號0000000000號行動電話，撥打其使用之門號0000
    000000號行動電話予被告己○○，通知被告己○○前來高雄
    市○○區○○路巷口之蔥抓餅店前開車。嗣被告己○○於12
    時52分許，以0000000000號行動電話撥打0000000000號行動
    電話，向接聽者詢問被告庚○○人在何處，接聽者表示被告
    庚○○在這裡，並要被告己○○開車回家之事實，業據被告
    庚○○、己○○於原審審理中供陳在卷（見原審卷2 第174-
    176 頁），並有通聯譯文可參（見警1 卷第84頁）。又上開
    門號0000000000號行動電話係由被告丙○○持用之事實，亦
    據被告庚○○、丙○○於偵查及原審審理中陳述明確（見偵
    1 卷第209-212 頁、原審卷2 第124 頁），堪認被告己○○
    於上開電話中詢問被告庚○○行蹤之對象係被告丙○○，被
    告丙○○則表示與被告庚○○在一起之意。而被告庚○○、
    丙○○於上開時間同時出現在高雄市○○區○○路巷口時，
    鼎中路794 號正好發生竊案，時間、地點均屬相近，再對照
    被告庚○○先前於警詢及偵查中均自白與被告丙○○共同行
    竊等情，被告庚○○先前於警詢及偵查中均自白應屬可信。
    被告2 人空言否認，尚無足採。
  (五)上開犯罪事實一(七)部分，業據被告庚○○於97年5 月29日警
    詢及偵查中坦承不諱（見警2 卷第24頁、偵查卷1 第120 頁
    ），核與證人即被害人丁○○於本院之證述相符（見本院卷
    第139-140 頁），復有現場照片2 張在卷可稽（見警2 卷第
    29頁）。被告庚○○及丙○○雖否認犯行，然被告庚○○於
    97年3 月11日下午2 時58分許，以門號0000000000號行動電
    話傳送簡訊至被告丙○○之門號0000000000號行動電話，通
    知被告丙○○儘速前來高雄市○○區○○路70巷；同日下午
    3 時11分許，被告丙○○以上開電話撥打至被告庚○○上開
    電話，表示快要到達之事實，分據證人丙○○、庚○○於原
    審審理中陳述在卷（詳原審卷2 第124-129 頁），並有通聯
    譯文可參（見警1 卷第94頁），又依上開通聯譯文之記載，
    被告庚○○於15時11分許，在電話中表示已打開門，結果某
    人之姊剛好回來，聽見該女子自言自語表示門怎麼沒鎖一語
    。證人丁○○則於本院審理中到庭證稱：「我當日雖係18時
    30分下班後看到我家大門被扳手撬開，惟我們一位女鄰居係
    於當日下午3 點多就看到我家大門被打開」等情明確（見本
    院卷第139 頁）。本院審酌被告庚○○興丙○○2 人通話之
    內容與時間，均與竊盜之時間地點吻合，且與證人丁○○證
    述內容一致，是被告庚○○先前自白與丙○○共同竊取本案
    財物，自堪採信。被告2 人於本院審理中空言否認，自無可
    採。
  (六)上開犯罪事實一(九)部分，業據被告庚○○於97年5 月29日警
    詢中坦承不諱（見警2 卷第23頁），核與證人即被害人戊○○於原審及本院之證述相符（見原審卷2 第59-62 頁，本院
    卷第143 頁），復有現場照片5 張在卷可稽（見警2 卷第28
    、88-89 頁）。被告庚○○及乙○○雖否認犯行，惟其2 人
    確實於案發時間由被告庚○○駕駛YP-2050 號自小客車搭載
    被告乙○○至戊○○住處門口，且其中1 人下車進入戊○○
    住處公寓，停留一些時間後，又由該車接應下車之人搬運電
    腦主機駛離現場等情，已據本院勘驗案發當時之錄影帶在卷
    明確（見本院卷第143 頁）。被告2 人既非居住於該地，其
    於離開現場後，被害人戊○○旋即發現財物遭竊，是依上開
    證據觀之，被告庚○○先前自白與乙○○前往行竊，應屬實
    情。被告庚○○及乙○○2 人於本院審理中空言否認，自無
    足採。
  (七)被告己○○雖否認參與事實一(十三)犯行，並以前揭情詞置辯，
    惟查：共同被告庚○○於偵查中陳稱：己○○看見伊從日全
    街9 號帶東西出來等語（見偵1 卷第23頁），核與被告己○○於偵查中陳稱：看見庚○○從日全街住家內拿東西下來等
    語相符（見偵1 卷第29 頁） 。參以庚○○於偵查中陳稱：
    伊攜帶T 型扳手下車，己○○在車上看見伊按門鈴等語（見
    偵1 卷第23頁）。足見被告己○○自庚○○下車按門鈴，乃
    至庚○○走出屋外，手上攜帶物品之情節均詳加注意。又被
    告己○○與共同被告庚○○一同外出，庚○○駕車行經日全
    街突然停車，如係訪友，何以被告己○○未一同下車，而獨
    留車上？且共同被告庚○○下車時，既未向被告己○○表示
    要向友人拿取物品，被告己○○突見庚○○拿著被害人遭竊
    之電腦、包包等多樣物品下樓，豈有不知係庚○○不法取得
    之理？再佐以被告己○○於警詢中陳稱：曾見庚○○下車4
    、5 次，直接往建築物走過去，伊有時會在車上「看頭看尾
    」（臺語發音，意指「把風」）等語（見原審卷1 第181 頁
    勘驗筆錄），如非共同被告庚○○趁機犯案，被告己○○何
    須在車上觀察四周情況，提醒庚○○注意？益徵被告己○○
    係在車上把風，而非單純等候庚○○返回車上甚明。再者，
    依案發當日11時10分31秒之通訊監察譯文內容觀之，被告堂
    弟陳建威撥打庚○○所使用之0000000000號手機，欲找庚○○，當時手機係由被告己○○接聽，當時正巧係庚○○下車
    行竊時間，被告己○○則告知對方庚○○正在忙不能接聽手
    機，此有通訊監察譯文在卷可稽（見警1 卷第128 頁）。據
    此觀之，被告己○○所辯當時伊正在睡覺，不知庚○○下車
    做何事，顯係卸責之詞，不足採信。另被告庚○○於本院審
    理中雖以證人身分證稱：己○○未參與犯行，惟其證詞與上
    開證據不符，為屬事後迴護之詞，尚難採信。
  (八)綜上所述，被告4 人所辯均屬卸飾之詞，委無足採，本件事
    證明確，被告4 人行均堪認定，應予依法論科。
四、論罪部分：
  (一)按刑法第321 條第1 項第1 款之於夜間侵入住宅竊盜罪，其
    所謂「夜間」，係指日沒後、日出前；所謂「住宅」，則指
    人類日常居住之場所而言。本件被告庚○○係於97年2 月2
    日晚間6 時13分許，共同侵入被害人癸○○上開住宅，而當
    時已為日沒後、日出前之夜間，有前開日出日沒時刻表在卷
    可參。次按刑法第321 條第1 項第2 款所謂安全設備，係指
    門扇牆垣以外，依社會通常觀念足認為防盜之設備而言，窗
    戶屬之。若毀壞構成門扇之一部之電動鎖及喇叭鎖，係毀壞
    門扇之行為，毀壞附加於門上之掛鎖，則屬毀壞安全設備（
    最高法院45年台上字第1443號、55年台上字第547 號判例、
    83年度台上字第3856號判決意旨參照）。本件被告所破壞之
    門鎖，係設計於鐵門上之門鎖，業經證人癸○○、午○○、
    壬○○於警詢中證述明確。是依上開說明，該門鎖已構成門
    扇之一部分。另按刑法第321 條第1 項第3 款之攜帶兇器加
    重竊盜罪，係以行為人攜帶兇器為其加重條件，此所謂兇器
    ，其種類並無限制，凡客觀上足對人之生命、身體、安全構
    成威脅，具有危險性之兇器均屬之；且祇須行竊時攜帶此種
    具有危險性之兇器為已足，並不以攜帶之初即有行兇之意圖
    為必要。本件雖未扣得被告庚○○、乙○○行竊時攜帶之T
    型扳手及拔釘器，然T 型扳手或拔釘器材質多為鋼製或鐵製
    ，質地本屬堅硬之器具，且上開鐵門確需類如T 型扳手或拔
    釘器始可破壞，在客觀上均足以對他人之生命、身體構成威
    脅，且具有危險性，自屬兇器無訛。
  (二)核被告庚○○所為，係犯如附表一所示之竊盜13罪（所犯法
    條及罪名詳見該附表一所載）。被告丙○○所為，係犯如附
    表一編號6 、7 所示之竊盜二罪。被告乙○○於附表一編號
    9 所為，係犯刑法第321 條第1 項第2 、3 款之攜帶兇器，
    毀壞門扇竊盜罪。被告己○○於附表一編號13所為，係犯同
    法第321 條第1 項第2 款、第3 款之攜帶兇器，毀壞門扇竊
    盜罪。被告庚○○、丙○○所犯各罪，犯意各別、行為互殊
    ，均應分論併罰。被告庚○○與被告丙○○、乙○○、己○○間，就事實一(四)、(六)、(七)、(九)、(十三)部分，分別有犯意聯絡
    、行為分擔，分別為共同正犯。公訴意旨未論及事實一(四)所
    為，亦構成刑法第321 條第1 項第1 款、第2 款之毀壞門扇
    ，於夜間侵入住宅；事實一(八)所為，構成同法第321 條第1
    項第2 款之踰越安全設備；事實一(十)、(十三)所為，亦均構成同
    法第321 條第1 項第2 款之毀壞門扇之加重竊盜條件，檢察
    官認均僅屬攜帶兇器竊盜，尚有誤會。
  (三)被告庚○○自首與否之認定：
  1.被告庚○○未經偵查機關發覺前，主動向高雄市政府警察局
    刑警大隊承辦警員坦承有事實一(一)、(二)、(三)、(八)、(十一)、(十二)等
    6 件犯行，而願接受裁判之事實，業經承辦員警侯正輝於原
    審審理時證述明確（見原審卷2 第102-111 頁），堪認符合
    自首要件，爰就此部分之犯行，均依刑法第62條前段之規定
    ，減輕其刑。至被告庚○○事後否認事實一(一)、(二)、(三)、(十一)
    、(十二)之犯行，無礙其先前自首之認定，附此敘明。
  2.事實一(四)犯行部分：
    證人侯正輝於原審審理中證稱：根據庚○○與乙○○之監聽
    通聯內容，確認係庚○○邀約乙○○犯案，詢問庚○○時，
    提示通聯監聽譯文予庚○○閱覽等語（見原審卷2 第107 頁
    ）。參以上開通聯譯文內容，確係被告庚○○邀約被告乙○○前往高雄市○○區○○街行竊之事實，業經被告庚○○於
    原審審理中坦認如前，且被害人癸○○於遭竊當日即前往鼎
    金派出所報案，堪認警方於被告庚○○自白此部分犯行前，
    已有確切之根據得為合理之可疑，被告庚○○於警詢中自白
    此部分之犯行，應不符合自首之要件。
  3.事實一(十)犯行部分：
    證人侯正輝於原審審理中證稱：監聽被告庚○○之門號0000
    000000號行動電話期間，庚○○曾與持用0000000000號行動
    電話之人談論交易1 部馬自達汽車之事，經調閱97年4 月10
    日之汽車失竊資料，發現高雄縣市當日只有被害人午○○申
    報遺失馬自達3 系列汽車1 部，搜索當日，發現庚○○駕駛
    之喜美汽車換裝橫濱輪胎，並在庚○○家中搜到馬自達汽車
    鑰匙1 支，當時庚○○否認竊盜。經當場以電話詢問被害人
    午○○失竊汽車輪胎之廠牌，得知與查獲之輪胎廠牌相符。
    嗣提示被害人午○○之筆錄、報案資料、通聯譯文，庚○○
    才承認等語（見原審卷2 第107-108 頁）。參以被告庚○○
    於97年4 月10日中午12時許，竊取被害人午○○上開車輛後
    ，隨即在同日下午3 時2 分許起，以所持用之門號00000000
    00號行動電話與門號0000000000之持用者，有多通關於馬自
    達3 系列贓車拆解之對話（見警1 卷第114-115 頁）；及被
    害人午○○於查獲當日，經警先以電話聯繫，確認其遭竊車
    輛之輪胎廠牌後，再於當晚前來警局確認查獲之4 個輪胎確
    係其遭竊自小客上之輪胎無訛（見警2 卷第95-96 頁），堪
    認警方於被告庚○○自白此部分犯行前，已有確切之根據得
    為合理之可疑，應不符合自首之要件。
  4.事實一(十三)犯行部分：
    證人侯正輝於原審審理中證稱：當時正執行庚○○行動電話
    之監察作業，已掌握庚○○之行蹤，97年5 月7 日實施搜索
    時，自庚○○之汽車起出被害人壬○○之證件，庚○○當時
    否認犯案等語（見原審卷2 第106-107 頁）。參以被告庚○○於97年5 月7 日上午11時許，在高雄市○○區○○街9號4
    樓行竊，旋於同日中午12時23分許，在高雄縣鳥松鄉○○路
    27號停車場遭警方查獲，自車上起出被害人壬○○之證件；
    及被害人壬○○經警方通知，於同日下午2 時許前來製作筆
    錄，證實遭竊之事實後（見警2 卷第109-110 頁），被告庚○○於同日下午6 時15分許接受警詢時，始自白此部分之犯
    行。堪認警方於被告庚○○自白此部分犯行前，已有確切之
    根據得為合理之可疑，應不符合自首之要件。本件警方既已
    發覺被告庚○○對壬○○涉有竊嫌重大，雖壬○○未居住於
    查獲證件上之地址，係經被告庚○○帶同警方至犯案現場始
    確認犯案現場，其情亦不符合自首之要件，併予敘明。
  (四)被告庚○○、丙○○、乙○○、己○○，均曾因如事實欄所
    示犯行，經法院判決如事實欄所示罪刑確定並執行完畢之事
    實，有臺灣高等法院被告前案紀錄表在卷可參，其等於上開
    有期徒刑執行完畢後5 年內，故意再犯本件有期徒刑以上之
    罪，均為累犯，均應依刑法第47條第1 項規定加重其刑。
五、原判決就被告己○○犯行部分，適用刑法第28條、第321 條
    第1 項第2 款、第3 款、第47條第1 項規定，並審酌其不思
    以己力正當謀生，反圖不勞而獲，任意竊取他人之財物，被
    告己○○否認犯行，態度欠佳，未見悔意，及共犯分工情況
    等一切情狀，量處有期徒刑10月。經核原判決此部分認事用
    法，尚無不合，量刑亦稱妥適，被告己○○上訴意旨仍否認
    犯行，指摘原判決此部分判決有誤，為無理由，應予駁回。
六、原判決就被告庚○○犯行部分，據以論處被告罪刑，就被告
    丙○○、乙○○部分，據以諭知無罪，固非無見；惟查：(一)
    原審就被告庚○○於事實欄一(一)、(二)、(三)、(五)、(六)、(七)、(九)
    、(十一)所載8 次竊盜犯行，就被告丙○○於事實欄一(六)、(七)所
    載2 次竊盜犯行，就被告乙○○於事實欄一(九)所載1 次竊盜
    犯行，未予詳查，遽為無罪之諭知，尚有未合。(二)按竊盜犯
    贓物犯保安處分條例第2 條第4 項規定：「應執行之刑未達
    1 年以上者，不適用本條例」，從而18歲以上之竊盜犯或贓
    物犯，如有犯罪之習慣，各罪應執行刑（包括依減刑條例所
    減得之刑）如達1 年以上者，依1 罪1 罰原則，於各罪量刑
    之時，即應均各別適用竊盜犯贓物犯保安處分條例規定，於
    各次宣告刑之後，併予宣告保安處分。原判決於被告庚○○
    各次竊盜罪之量刑均達有期徒刑1 年以上之情形，未分別依
    竊盜犯贓物犯保安處分條例之規定，併予為強制工作處分之
    宣告，其法律之適用自有未合。被告庚○○上訴意旨指原判
    決宣告強制工作不當及部分犯罪未論自首減輕，雖為無理由
    ；惟檢察官上訴意旨，執原審未予詳查遽為部分無罪判決，
    指摘原判決此部分不當，則為有理由；況原判決亦有上開可
    議之處，自應由本院將原判決關於被告庚○○、乙○○、丙○○部分及其定執行部分均撤銷改判。爰審酌被告庚○○、
    丙○○、乙○○均年輕力盛，卻不思以己力正當謀生，反圖
    不勞而獲，任意竊取他人之財物，侵害他人財產權益，且其
    多次攜帶兇器侵入住宅行竊，嚴重危害社會安全秩序，情節
    非輕，被告庚○○雖坦承部分犯行，惟仍否認多件竊盜犯行
    ；被告丙○○、乙○○均否認犯行，心存僥倖，犯後態度欠
    佳，未見悔意，並斟酌其犯罪動機、目的、手段、所生損害
    及犯罪分工輕重等一切情狀，各量處如主文所示之刑，及就
    被告庚○○、丙○○部分定應執行之刑，以資懲儆。
七、另竊盜犯贓物犯保安處分條例第3 條關於竊盜犯強制工作之
    規定，其立法目的旨在對職業犯罪及欠缺正確工作觀念或無
    正常工作因而犯罪者，強制其從事勞動，並學習一技之長及
    正確之謀生觀念，祈使其日後重返社會時得以適應。本院審
    酌被告庚○○曾於88年6 月間、96年9 月間，因竊盜犯行，
    經原審以89年度易字第674 號、97年度審簡字第3283號判決
    ，分別判處有期徒刑10月、拘役40日確定，另於88年及89年
    間，因贓物案件，經原審以91年度易字第298 號判決判處應
    執行有期徒刑4 月確定，上開有期徒刑部分，於93年10月11
    日執行完畢，並有多次違反毒品危害防制條例前科，有臺灣
    高等法院被告前案紀錄表及各該案件之判決附卷可稽，且於
    96年5 月至97年5 月間，復犯本案13件竊盜犯行；另被告乙○○曾於88年間、90年7 月間、92年9 月間、96年10月間，
    因竊盜犯行，經法院分別判處有期徒刑1 年4 月、5 月、6
    月、7 月確定，尚未執行完畢，復於97年2 月2 日、同年3
    月19日、同年5 月12日，另為本案3 件竊盜犯行之事實（其
    中2 件業經原審判決確定），有臺灣高等法院被告前案紀錄
    表及各該案件之判決附卷可稽。依其2 人之犯罪紀錄顯見其
    犯罪頻率甚高，習於不勞而獲，其屢次以雷同之手法竊取他
    人財物，有竊盜之犯罪習慣，並有再犯之虞，單純刑罰制裁
    已難達成矯治目的，非施以保安處分無法警惕、矯正，否則
    其日後之行為對社會之安定，當具破壞性、危險性。為矯正
    其2 人不良之犯罪習慣，爰依竊盜犯贓物犯保安處分條例第
    3 條第1 項及第5 條第1 項之規定，諭知應於刑之執行前，
    令入勞動處所強制工作3 年，以資矯正。另被告庚○○、丙○○、乙○○用供實施本案犯罪之T 型扳手、拔釘器，均未
    扣案，除無證據足認該拔釘器係被告乙○○所有外，亦無證
    據足認上開T 型扳手、拔釘器尚屬存在；另如附表二至附表
    四所示之扣案物，尚無證據足認與本案犯行有關聯性，爰均
    不諭知沒收。
參、無罪部分：
一、公訴意旨另以：(一)被告己○○於上開事實一(五)部分，與庚○○共同意圖為自己不法所有之犯意聯絡，於上開事實一(五)所
    示時地，與庚○○共同竊取被害人甲○○所有財物得手。(二)
    被告丙○○與庚○○共同意圖為自己不法所有之犯意聯絡，
    於上開事實一(八)所示時地，與庚○○共同竊取該被害人辰○○所有財物得手。因認被告己○○、丙○○另涉有加重竊盜
    既遂罪嫌等語。
二、按犯罪事實應依證據認定之，無證據不得認定其犯罪事實。
    又不能證明被告犯罪者，應諭知無罪之判決，刑事訴訟法第
    154 條第2 項、第301 條第1 項分別定有明文。所謂證據，
    係指足以認定被告確有犯罪行為之積極證據而言，該項證據
    自須適合於被告犯罪事實之認定，始得採為斷罪資料。苟積
    極證據不足為不利於被告事實之認定時，即應為有利於被告
    之認定，更不必有何有利之證據（最高法院29年上字第3105
    號、30年上字第816 號判例參照）。
三、本件公訴人認被告己○○、丙○○涉有上開罪嫌，無非係以
    ：被告庚○○於警詢、偵查中之陳述，證人辰○○、甲○○
    警詢、偵查中之證述、通訊監察譯文等為其論據。訊據被告
    己○○、丙○○均堅決否認有此加重竊盜犯行，其2 人均辯
    稱：未參與上開竊盜犯行等語。經查：
  (一)上開事實一(五)部分：
    證人甲○○於原審審理中固證稱：97年2 月7 日下午3 時許
    回家，在樓下看見庚○○手上拿一塊伊所有之大木板，伊女
    兒先上5 樓，發現鐵門被撬開，家中數位相機、手機、手錶
    、皮包、證件及現金1 萬餘元遭竊，伊上樓後，看見樓梯口
    有拔釘器與襪子，失竊當天即前往報警等語（見原審卷2 第
    53-54 頁）。惟其於原審證稱：看見1 個人坐在庚○○汽車
    上之副駕駛座，不知是男是女等語（見原審卷2 第55頁），
    於本院審理中到庭證：庚○○當時所開汽車門關著，且裡面
    暗暗的，故不知裡面有無坐人等情（見本院卷第141 頁），
    是依證人甲○○之上開證詞，尚難認定被告己○○有參與該
    竊盜犯行。此外，被告庚○○於97年5 月12日警詢自白係1
    人獨自犯案，此有警詢筆錄在卷可稽（見警2 卷第14頁），
    是依公訴人所舉證據，尚難為被告己○○不利之認定。
  (二)上開事實一(八)部分：
    本件共同被告庚○○固曾於97年5 月12日警詢中有不利於被
    告丙○○之陳述（見警2 卷第13頁），惟其於原審及本院審
    理中均改稱係自己1 人侵入行竊，其陳述前後不一，是否可
    信，已非無疑。而其於警詢中所為不利於被告丙○○之陳述
    ，亦無補強證據足以擔保確與事實相符，自難為不利於被告
    丙○○之認定。
  (三)綜上所述，檢察官所述犯罪事實及所憑證據俱難證明被告己○○及丙○○涉有此部分之犯行，縱令被告己○○2 人所辯
    無從概予採信，然其間既有合理懷疑存在，無法達到確信其
    為真實之程度，當不得遽為不利於被告己○○及被告丙○○
    之認定。原審因而以不能證明被告己○○2 人此部分犯罪，
    而為被告無罪之諭知，核無違誤；檢察官上訴意旨，猶執前
    詞，指摘原判決不當，為無理由，應予駁回。
肆、被告乙○○於原審判決竊盜2 罪部分（97年2 月2 日及同年
    5 月12日竊盜犯行），被告乙○○及檢察官均未提起上訴而
    確定。另被告丙○○經合法傳喚，無正當理由不到庭，爰不
    待其陳述逕行判決。
據上論結，應依刑事訴訟法第368 條、第369 條第1 項前段、第
371 條、第364 條、第299 條第1 項前段、第301 條第1 項，刑
法第28條、第321 條第1 項第1 款、第2款 、第3 款、第47條第
1 項、第62條前段、第51條第5 款，竊盜犯贓物犯保安處分條例
第3 條第1 項、第4 條、第5 條第1 項前段，判決如主文。
本案經檢察官蔡國禎到庭執行職務。
中    華    民    國    98    年    4     月    30    日
                  刑事第三庭    審判長法  官 周賢銳
                                      法  官 黃仁松
                                      法  官 施柏宏
以上正本證明與原本無異。
不得上訴。
中    華    民    國    98    年    4     月    30    日
                                      書記官 白  蘭
附錄本判決論罪科刑之法條：
刑法第321 條第1 項
犯竊盜罪而有左列情形之一者，處6 月以上、5 年以下有期徒刑
：
一於夜間侵入住宅或有人居住之建築物、船艦或隱匿其內而犯之
  者。
二毀越門扇、牆垣或其他安全設備而犯之者。
三攜帶兇器而犯之者。
四結夥三人以上而犯之者。
五乘火災、水災或其他災害之際而犯之者。
六在車站或埠頭而犯之者。
附表一：被告庚○○、丙○○所犯各罪之罪名及宣告刑
┌──┬────┬───┬───┬───────┬──────────┬───┐
│編號│犯罪時間│犯  罪│被害人│所犯法條及罪名│宣       告       刑│備  註│
│    │        │行為人│      │              │                    │      │
├──┼────┼───┼───┼───────┼──────────┼───┤
│ １ │96年5月 │庚○○│巳○○│刑法第321條第1│庚○○犯踰越安全設備│自首  │
│    │中旬某日│      │      │項第2款踰越安 │竊盜罪，累犯，處有期│      │
│    │中午12時│      │      │全設備竊盜罪  │徒刑柒月。          │      │
│    │許      │      │      │              │                    │      │
├──┼────┼───┼───┼───────┼──────────┼───┤
│ ２ │96年10月│庚○○│未○○│刑法第321條第1│庚○○犯攜帶兇器竊盜│自首  │
│    │間某日  │      │      │項第3款攜帶兇 │罪，累犯，處有期徒刑│      │
│    │        │      │      │器竊盜罪      │柒月。              │      │
├──┼────┼───┼───┼───────┼──────────┼───┤
│ ３ │96年11月│庚○○│辛○○│刑法第321條第1│庚○○犯踰越安全設備│自首  │
│    │某日凌晨│      │      │項第2款踰越安 │竊盜罪，累犯，處有期│      │
│    │4時許   │      │      │全設備竊盜罪  │徒刑拾月。          │      │
├──┼────┼───┼───┼───────┼──────────┼───┤
│ ４ │97年2月 │庚○○│癸○○│刑法第321條第1│庚○○共同犯刑法第32│非自首│
│    │2日晚間6│乙○○│      │項第1、2、3款 │1條第1項第1、2、3款 │      │
│    │時13分許│      │      │之竊盜罪      │之竊盜罪，累犯，處有│      │
│    │        │      │      │              │期徒刑壹年壹月，並應│      │
│    │        │      │      │              │於刑之執行前，令入勞│      │
│    │        │      │      │              │動場所強制工作年。│      │
├──┼────┼───┼───┼───────┼──────────┼───┤
│ ５ │97年2月 │庚○○│甲○○│刑法第321條第1│庚○○犯刑法第321 條│非自首│
│    │7日中午 │      │      │項第2、3款之竊│第1項第2、3款之竊盜 │      │
│    │15時許  │      │      │盜罪          │罪，累犯，處有期徒刑│      │
│    │        │      │      │              │壹年肆月，並應於刑之│      │
│    │        │      │      │              │執行前，令入勞動場所│      │
│    │        │      │      │              │強制工作年。      │      │
├──┼────┼───┼───┼───────┼──────────┼───┤
│ ６ │97年3月 │庚○○│寅○  │刑法第321條第1│庚○○、丙○○共同犯│非自首│
│    │5日12時 │丙○○│      │項第2、3款之竊│刑法第321條第1項第2 │      │
│    │許      │      │      │盜罪          │、3款之竊盜罪，均累 │      │
│    │        │      │      │              │犯，庚○○處有期徒刑│      │
│    │        │      │      │              │壹年肆月，丙○○處有│      │
│    │        │      │      │              │期徒刑壹年。庚○○並│      │
│    │        │      │      │              │應於刑之執行前，令入│      │
│    │        │      │      │              │勞動場所強制工作年│      │
│    │        │      │      │              │。                  │      │
├──┼────┼───┼───┼───────┼──────────┼───┤
│ ７ │97年3月 │庚○○│丁○○│刑法第321條第1│庚○○、丙○○共同犯│非自首│
│    │11日15時│丙○○│      │項第2、3款之竊│刑法第321條第1項第2 │      │
│    │許      │      │      │盜罪          │、3款之竊盜罪，均累 │      │
│    │        │      │      │              │犯，庚○○處有期徒刑│      │
│    │        │      │      │              │壹年肆月，丙○○處有│      │
│    │        │      │      │              │期徒刑壹年。庚○○並│      │
│    │        │      │      │              │應於刑之執行前，令入│      │
│    │        │      │      │              │勞動場所強制工作年│      │
│    │        │      │      │              │。                  │      │
├──┼────┼───┼───┼───────┼──────────┼───┤
│ ８ │97年3月 │庚○○│辰○○│刑法第321條第1│庚○○犯踰越安全設備│自首  │
│    │中旬某日│      │      │項第2款踰越安 │竊盜罪，累犯，處有期│      │
│    │下午5時 │      │      │全設備竊盜罪  │徒刑陸月。          │      │
│    │許      │      │      │              │                    │      │
├──┼────┼───┼───┼───────┼──────────┼───┤
│ ９ │97年3月 │庚○○│戊○○│刑法第321條第1│庚○○、乙○○共同犯│非自首│
│    │19日15時│乙○○│      │項第2、3款之竊│刑法第321條第1項第2 │      │
│    │許      │      │      │盜罪          │、3款之竊盜罪，均累 │      │
│    │        │      │      │              │犯，各處有期徒刑壹年│      │
│    │        │      │      │              │肆月，並均應於刑之執│      │
│    │        │      │      │              │行前，令入勞動場所強│      │
│    │        │      │      │              │制工作年。        │      │
├──┼────┼───┼───┼───────┼──────────┼───┤
│ １０ │97年4月 │庚○○│午○○│刑法第321條第1│庚○○犯刑法第321 條│非自首│
│    │10日中午│      │      │項第2、3款之竊│第1項第2、3款之竊盜 │      │
│    │12時許  │      │      │盜罪          │罪，累犯，處有期徒刑│      │
│    │        │      │      │              │拾月。              │      │
├──┼────┼───┼───┼───────┼──────────┼───┤
│  │97年4月 │庚○○│申○○│刑法第321條第1│庚○○犯刑法第321 條│自首  │
│    │15日16時│      │      │項第3款之竊盜 │第1項第3款之攜帶兇器│      │
│    │許      │      │      │罪            │竊盜罪，累犯，處有期│      │
│    │        │      │      │              │徒刑柒月。          │      │
├──┼────┼───┼───┼───────┼──────────┼───┤
│  │97年4月 │庚○○│卯○○│刑法第321條第1│庚○○犯刑法第321 條│自首  │
│    │20日上午│      │      │項第3款之竊盜 │第1項第3款之攜帶兇器│      │
│    │11 時許 │      │      │罪            │竊盜罪，累犯，處有期│      │
│    │        │      │      │              │徒刑肆月。          │      │
├──┼────┼───┼───┼───────┼──────────┼───┤
│  │97年5月 │庚○○│壬○○│刑法第321條第1│庚○○共同犯刑法第32│非自首│
│    │7日上午 │己○○│      │項第2、3款之竊│1條第1項第2、3款之竊│      │
│    │11 時許 │      │      │盜罪          │盜罪，累犯，處有期徒│      │
│    │        │      │      │              │刑壹年，並應於刑之執│      │
│    │        │      │      │              │行前，令入勞動場所強│      │
│    │        │      │      │              │制工作年。        │      │
└──┴────┴───┴───┴───────┴──────────┴───┘
附表二：車號5158-NV自用小客車上扣押之物品
┌──┬───────────┬─────┬───────────────┐
│編號│名稱                  │數量、單位│附註                          │
├──┼───────────┼─────┼───────────────┤
│ 1  │ACER廠牌電腦螢幕      │1台       │已發還壬○○。                │
├──┼───────────┼─────┼───────────────┤
│ 2  │BENQ廠牌電腦主機      │1台       │已發還壬○○。                │
├──┼───────────┼─────┼───────────────┤
│ 3  │皮爾卡登數位相機      │1台       │已發還壬○○。                │
├──┼───────────┼─────┼───────────────┤
│ 4  │柯南紀念金幣          │1枚       │                              │
├──┼───────────┼─────┼───────────────┤
│ 5  │珍珠項鍊              │2條       │已發還壬○○。                │
├──┼───────────┼─────┼───────────────┤
│ 6  │琥珀項鍊              │1條       │已發還壬○○。                │
├──┼───────────┼─────┼───────────────┤
│ 7  │皮包                  │3個       │皮包內分別有丑○○、林昱夆、吳│
│    │                      │          │素臻之證件，已發還壬○○。    │
├──┼───────────┼─────┼───────────────┤
│ 8  │50元硬幣              │4枚       │已發還壬○○。                │
├──┼───────────┼─────┼───────────────┤
│ 9  │小套筒工具箱          │1組       │                              │
├──┼───────────┼─────┼───────────────┤
│10  │特製開門鐵鉤          │1支       │                              │
├──┼───────────┼─────┼───────────────┤
│11  │砂輪機                │1台       │                              │
├──┼───────────┼─────┼───────────────┤
│12  │電鑽                  │1台       │                              │
├──┼───────────┼─────┼───────────────┤
│13  │活動扳手              │2支       │                              │
├──┼───────────┼─────┼───────────────┤
│14  │尖嘴鉗                │2支       │                              │
├──┼───────────┼─────┼───────────────┤
│15  │鯉魚鉗                │1支       │                              │
├──┼───────────┼─────┼───────────────┤
│16  │螺絲起子              │5支       │                              │
├──┼───────────┼─────┼───────────────┤
│17  │電壓表                │1個       │                              │
├──┼───────────┼─────┼───────────────┤
│18  │棉布手套              │4組       │                              │
├──┼───────────┼─────┼───────────────┤
│19  │手提袋                │2個       │                              │
├──┼───────────┼─────┼───────────────┤
│20  │水管鉗                │1支       │                              │
├──┼───────────┼─────┼───────────────┤
│21  │瓦斯噴火槍            │2支       │                              │
├──┼───────────┼─────┼───────────────┤
│22  │萬能扳手              │2支       │                              │
├──┼───────────┼─────┼───────────────┤
│23  │手電筒                │1支       │                              │
├──┼───────────┼─────┼───────────────┤
│24  │輪胎                  │4個       │已發還午○○                  │
└──┴───────────┴─────┴───────────────┘
附表三：高雄縣鳥松鄉○○路27號6樓之37號內扣押之物品
┌──┬───────────┬─────┬───────────────┐
│編號│名稱                  │數量、單位│附註                          │
├──┼───────────┼─────┼───────────────┤
│ 1  │無敵CD-96快譯通       │1台       │                              │
├──┼───────────┼─────┼───────────────┤
│ 2  │DFASHION廠牌手機      │1支       │已發還子○○。                │
├──┼───────────┼─────┼───────────────┤
│ 3  │SONY ERICSSON 廠牌手機│1支       │                              │
├──┼───────────┼─────┼───────────────┤
│ 4  │MP3 播放器            │1個       │                              │
├──┼───────────┼─────┼───────────────┤
│ 5  │MP4 播放器            │1個       │                              │
├──┼───────────┼─────┼───────────────┤
│ 6  │萬能扳手              │4支       │                              │
├──┼───────────┼─────┼───────────────┤
│ 7  │各式鉗子              │5支       │                              │
├──┼───────────┼─────┼───────────────┤
│ 8  │螺絲起子              │4支       │                              │
├──┼───────────┼─────┼───────────────┤
│ 9  │各式扳手              │4支       │                              │
├──┼───────────┼─────┼───────────────┤
│10  │砂輪機                │3台       │                              │
├──┼───────────┼─────┼───────────────┤
│11  │酒精燈                │1個       │                              │
├──┼───────────┼─────┼───────────────┤
│12  │夾鏈袋                │17個      │                              │
├──┼───────────┼─────┼───────────────┤
│13  │玻璃吸食器            │7個       │                              │
├──┼───────────┼─────┼───────────────┤
│14  │吸食器                │1個       │                              │
├──┼───────────┼─────┼───────────────┤
│15  │吸管                  │2支       │                              │
├──┼───────────┼─────┼───────────────┤
│16  │各式手錶              │15支      │其中仿勞力士手錶1 支，已發還許│
│    │                      │          │俊輝。                        │
├──┼───────────┼─────┼───────────────┤
│17  │馬自達汽車鑰匙        │1支       │已發還午○○（含遙控器）      │
├──┼───────────┼─────┼───────────────┤
│18  │各式包包              │13個      │                              │
├──┼───────────┼─────┼───────────────┤
│19  │BENQ廠牌行動電話      │1支       │搭配門號：0000000000號        │
└──┴───────────┴─────┴───────────────┘
附表四：高雄市苓雅區○○○路218號8樓內扣押之物品
┌──┬───────────┬─────┬───────────────┐
│編號│名稱                  │數量、單位│附註                          │
├──┼───────────┼─────┼───────────────┤
│ 1  │吸管                  │1支       │                              │
├──┼───────────┼─────┼───────────────┤
│ 2  │玻璃吸食器            │2個       │                              │
├──┼───────────┼─────┼───────────────┤
│ 3  │安非他命              │2小包     │                              │
├──┼───────────┼─────┼───────────────┤
│ 4  │海洛因                │毛重0.5 公│                              │
│    │                      │克        │                              │
├──┼───────────┼─────┼───────────────┤
│ 5  │電子磅秤              │1個       │                              │
├──┼───────────┼─────┼───────────────┤
│ 6  │黑色寶石              │1顆       │                              │
├──┼───────────┼─────┼───────────────┤
│ 7  │金鍊子                │3條       │                              │
├──┼───────────┼─────┼───────────────┤
│ 8  │K金鍊子               │2條       │                              │
├──┼───────────┼─────┼───────────────┤
│ 9  │戒指                  │3個       │                              │
├──┼───────────┼─────┼───────────────┤
│10  │玉項鍊                │1條       │                              │
├──┼───────────┼─────┼───────────────┤
│11  │音響DVD               │4台       │已發還徐瑞勇。                │
├──┼───────────┼─────┼───────────────┤
│12  │音響主機              │2台       │已發還徐瑞勇。                │
├──┼───────────┼─────┼───────────────┤
│13  │電鑽工具              │1批       │                              │
├──┼───────────┼─────┼───────────────┤
│14  │棉質手套              │7雙       │                              │
├──┼───────────┼─────┼───────────────┤
│15  │手寫型錄              │1張       │                              │
├──┼───────────┼─────┼───────────────┤
│16  │奶瓶吸食器            │1組       │                              │
├──┼───────────┼─────┼───────────────┤
│17  │珍珠項鍊              │2條       │                              │
├──┼───────────┼─────┼───────────────┤
│18  │珍珠手鍊              │1條       │                              │
└──┴───────────┴─────┴───────────────┘


司法院資訊處製作；財團法人民間司法改革基金會備份。
